ACORDAO-COMPLETO-2425379

ACÓRDÃO 941/2021 ATA 14/2021 - PLENÁRIO

VISTOS, relatados e discutidos estes autos de Tomada de Contas Especial instaurado pela Fundação Universidade Federal do Vale do São Francisco - Univasf, em razão de determinação contida no Acórdão 1711/2015-TCU-Plenário, de 15/07/2015, em desfavor do Sr. Carlos Alberto do Espírito Santo, em decorrência da impugnação parcial de despesas do Convênio 02/2013, de 26/07/2013, celebrado com o Instituto de Saúde e Gestão Hospitalar - ISGH, com sede em Salvador - BA, que teve por objeto "gestão, operacionalização e execução das ações e serviços de saúde", orçados em R$ 55,94 milhões, com vigência estipulada para o período de 1/8/2013 a 31/1/2015; 
ACORDAM os Ministros do Tribunal de Contas da União, reunidos em Sessão do Plenário, com fundamento nos arts. 1º, inciso I, 16, inciso III, alínea "c" e "d", e § 2º, da Lei 8.443/1992 c/c os arts. 19 e 23, inciso III, da mesma Lei, e com arts. 1º, inciso I, 209, inciso IV, e § 5º, 210 e 214, inciso III, do Regimento Interno, em:
9.1. julgar irregulares as contas de Carlos Alberto do Espírito Santo (CPF XXX.818.635-XX) e do Instituto de Saúde e Gestão Hospitalar - ISGH (CNPJ 11.147.286/0001-59) e condená-los solidariamente ao pagamento das quantias a seguir especificadas, com a fixação do prazo de quinze dias, a contar da notificação, para que comprovem, perante o TCU (art. 214, inciso III, alínea "a", do Regimento Interno) , o recolhimento da dívida aos cofres da Fundação Universidade Federal do Vale do São Francisco, atualizada monetariamente e acrescida dos juros de mora, calculados a partir das datas discriminadas, até a data do efetivo recolhimento, na forma da legislação em vigor: 
	VALOR ORIGINAL (R$) 
	DATA DA OCORRÊNCIA

	9.064,52
	17/09/2013

	8.700,00
	11/10/2013

	8.700,00
	22/11/2013

	8.700,00
	27/12/2013

	8.700,00
	28/01/2014

	8.700,00
	12/02/2014

	8.700,00
	17/03/2014

	8.700,00
	15/05/2014

	8.700,00
	03/06/2014

	10.774,19
	11/09/2013

	10.300,00
	11/10/2013

	10.300,00
	26/11/2013

	10.300,00
	27/12/2013

	10.300,00
	28/01/2014

	10.300,00
	12/02/2014

	10.300,00
	17/03/2014

	10.300,00
	15/05/2014

	10.300,00
	20/06/2014

	8.903,23
	11/09/2013

	8.600,00
	11/10/2013

	8.600,00
	26/11/2013

	8.600,00
	27/12/2013

	8.600,00
	28/01/2014

	8.600,00
	12/02/2014

	8.600,00
	17/03/2014

	8.600,00
	15/05/2014

	8.600,00
	02/06/2014

	VALOR ORIGINAL (R$) 
	DATA DA OCORRÊNCIA

	20.316,11
	12/09/2013

	21.302,49
	15/10/2013

	VALOR ORIGINAL (R$) 
	DATA DA OCORRÊNCIA

	35.150, 00
	12/09/2013

	35.150, 00
	18/10/2013

	35.150, 00
	07/11/2013

	35.150, 00
	13/12/2013

	35.150, 00
	17/01/2013

	35.150, 00
	13/02/2014

	35.150, 00
	17/03/2014

	35.150, 00
	16/04/2014

	35.150, 00
	20/05/2014

	35.150, 00
	20/06/2014

	35.150, 00
	11/07/2014

	35.150, 00
	13/08/2014

	35.150, 00
	17/09/2014

	35.150, 00
	16/10/2014

	35.150, 00
	18/11/2014

	35.150, 00
	15/12/2014

	VALOR ORIGINAL (R$) 
	DATA DA OCORRÊNCIA

	22.500,00
	03/10/2013

	18.00000
	23/10/2013

	VALOR ORIGINAL (R$) 
	DATA DA OCORRÊNCIA

	20.316,11
	12/09/2013

	21.302,49
	15/10/2013

	VALOR ORIGINAL (R$) 
	DATA DA OCORRÊNCIA

	35.150, 00
	12/09/2013

	35.150, 00
	18/10/2013

	35.150, 00
	07/11/2013

	35.150, 00
	13/12/2013

	35.150, 00
	17/01/2013

	35.150, 00
	13/02/2014

	35.150, 00
	17/03/2014

	35.150, 00
	16/04/2014

	35.150, 00
	20/05/2014

	35.150, 00
	20/06/2014

	35.150, 00
	11/07/2014

	35.150, 00
	13/08/2014

	35.150, 00
	17/09/2014

	35.150, 00
	16/10/2014

	35.150, 00
	18/11/2014

	35.150, 00
	15/12/2014

	VALOR ORIGINAL (R$) 
	DATA DA OCORRÊNCIA

	22.500,00
	03/10/2013

	18.00000
	23/10/2013

	VALOR ORIGINAL (R$) 
	DATA DA OCORRÊNCIA

	126.153,10
	13/09/2013

	VALOR ORIGINAL (R$) 
	DATA DA OCORRÊNCIA

	52.210,00
	27/11/2013

	VALOR ORIGINAL (R$) 
	DATA DA OCORRÊNCIA

	55.650,35
	31/01/2014

	55.650,35
	31/01/2014

	202.972,25
	24/02/2014

	61.200,35
	21/03/2014

	61.200,35
	28/03/2014

	59.350,35
	31/03/2014

	86.557,65
	24/04/2014

	121.253,05
	25/04/2014

	82.830,10
	20/05/2014

	121.314,11
	23/06/2014

	7.800,00
	26/06/2014

	214.791,53
	22/07/2014

	66.875,35
	23/07/2014

	117.008,41
	20/08/2014

	VALOR ORIGINAL (R$) 
	DATA DA OCORRÊNCIA

	3.000,00
	18/11/2013

	3.000,00
	16/12/2013

	3.000,00
	17/01/2014

	3.000,00
	14/02/2014

	3.000,00
	17/03/2014

	3.000,00
	09/04/2014

	3.000,00
	16/05/2014

	3.000,00
	26/06/2014

	3.000,00
	24/07/2014

	3.000,00
	21/08/2014

	3.000,00
	02/09/2014

	3.000,00
	17/10/2014

	3.000,00
	18/11/2014

	VALOR ORIGINAL (R$) 
	DATA DA OCORRÊNCIA

	2.000,00
	11/10/2013

	1.277,52
	18/11/2013

	1.120,34.
	26/12/2013

	2.794,16
	17/01/2014

	1.552,99
	11/02/2014

	2.449,64
	18/03/2014

	758,56
	14/04/2014

	5.269,32
	16/05/2014

	4.179,61
	10/06/2014

	3.667,73
	14/07/2014

	4.219,37
	11/08/2014

	2.949,46
	02/09/2014

	3.838,26
	09/10/2014

	1.445,99
	07/11/2014

	2.823,68
	07/11/2014

	1.379,02
	07/11/2014

	3.445,03
	04/12/2014

	VALOR ORIGINAL (R$) 
	DATA DA OCORRÊNCIA

	483,71
	27/12/2013

	322,38
	28/02/2014

	204,26
	30/04/2014

	175,10
	20/06/2014

	121,04
	31/07/2014

	125,56
	09/09/2014

	307,48
	11/09/2014

	220,84
	11/09/2014

	49,39
	11/09/2014

	VALOR ORIGINAL (R$) 
	DATA DA OCORRÊNCIA

	28.000,00
	28/11/2013

	28.000,00
	13/12/2013

	28.000,00
	31/01/2014

	28.000,00
	21/02/2014

	28.000,00
	21/03/2014

	28.000,00
	20/05/2014

	28.000,00
	23/06/2014

	28.000,00
	27/06/2014

	28.000,00
	22/07/2014

	28.000,00
	20/08/2014

	28.000,00
	18/09/2014

	28.000,00
	24/10/2014

	28.000,00
	19/11/2014

	28.000,00
	18/12/2014

	VALOR ORIGINAL (R$) 
	DATA DA OCORRÊNCIA

	16.400,00
	22/04/2014

	VALOR ORIGINAL (R$) 
	DATA DA OCORRÊNCIA

	21.000,00
	19/12/2013

	21.000,00
	19/12/2013

	21.000,00
	19/12/2013

	21.000,00
	30/01/2014

	21.000,00
	30/01/2014

	21.000,00
	13/02/2014

	21.000,00
	18/03/2014

	21.000,00
	16/04/2014

	21.000,00
	20/05/2014

	21.000,00
	11/06/2014

	21.000,00
	11/07/2014

	21.000,00
	04/08/2014

	21.000,00
	02/09/2014

	21.000,00
	16/10/2014

	21.000,00
	07/11/2014

	21.000,00
	12/12/2014

	VALOR ORIGINAL (R$) 
	DATA DA OCORRÊNCIA

	91.029,00
	20/06/2014

	50.603,38
	22/07/2014

	6.786,63
	20/08/2014

	86.516,89
	15/09/2014

	29.917,60
	15/10/2014

	VALOR ORIGINAL (R$) 
	DATA DA OCORRÊNCIA

	1.000,00
	07/07/2014

	VALOR ORIGINAL (R$) 
	DATA DA OCORRÊNCIA

	6.023,92
	31/07/2014

	9.242,26
	31/07/2014

	VALOR ORIGINAL (R$) 
	DATA DA OCORRÊNCIA

	4.200,00
	06/10/2014

	VALOR ORIGINAL (R$) 
	DATA DA OCORRÊNCIA

	13.216,18
	15/10/2014

	VALOR ORIGINAL
 (R$) 
	DATA DA 
OCORRÊNCIA

	37.120,93
	18/12/2014

	28.161,60
	18/12/2014

	16.735,92
	18/12/2014

	11.516,90
	18/12/2014

	6. 468,25
	18/12/2014

	VALOR ORIGINAL (R$) 
	DATA DA OCORRÊNCIA

	264.459,68
	18/12/2014

	17.590,16
	19/12/2014

	26.129,78
	22/12/2014

	1.194,31
	29/12/2014

	204.854,63
	30/12/2014

	1.000.012,00
	16/01/2015

	1.475.656,58
	23/01/2015

	475.900.80
	23/01/2015

9.2. aplicar, individualmente, a Carlos Alberto do Espírito Santo (CPF XXX.818.635-XX) e ao Instituto de Saúde e Gestão Hospitalar - ISGH (CNPJ 11.147.286/0001-59) a multa prevista no art. 57 da Lei 8.443/1992 c/c o art. 267 do Regimento Interno, no valor de R$ 500.000,00 (quinhentos mil reais) , fixando-lhes o prazo de quinze dias, a contar da notificação, para que comprovem, perante o TCU (art. 214, inciso III, alínea "a", do Regimento Interno) , o recolhimento das dívidas aos cofres do Tesouro Nacional, atualizadas monetariamente desde a data deste Acórdão até a do efetivo recolhimento, se forem pagas após o vencimento, na forma da legislação em vigor;
9.3. considerar graves as infrações cometidas pelo responsável Sr. Carlos Alberto do Espírito Santo (CPF XXX.818.635-XX) ;
9.4. inabilitar o Sr. Carlos Alberto do Espírito Santo (CPF XXX.818.635-XX) para o exercício de cargo em comissão ou função de confiança no âmbito da Administração Pública, pelo prazo de 6 (seis) anos a contar da data de prolação deste aresto, com fundamento no art. 60 da Lei 8.443/1992 e no art. 270 do Regimento Interno do TCU;
9.5. autorizar, desde logo, nos termos do art. 28, inciso II, da Lei n. 8.443/1992, a cobrança judicial das dívidas, caso não atendidas as notificações;
9.6. encaminhar   cópia   desta   deliberação aos responsáveis e à Fundação Universidade Federal do Vale do São Francisco - Univasf; e
9.7. enviar cópia deste Acórdão à Procuradoria da República no Estado da Bahia, nos termos do § 3º do art. 16 da Lei 8.443/1992, para conhecimento e adoção das medidas que entender cabíveis em seu âmbito de atuação.

Tomada de contas especial instaurada em razão da impugnação parcial de despesas de convênio que teve por objeto a gestão, operacionalização e execução das ações e serviços de saúde.

Fundação Universidade Federal do Vale do São Francisco - Univasf; Hospital de Ensino do Vale do São Francisco Dr. Washington Antônio de Barros.

3. Responsáveis:  Carlos Alberto do Espírito Santo (CPF XXX.818.635-XX);  Instituto de Saúde e Gestão Hospitalar - ISGH (CNPJ 11.147.286/0001-59).

13.1. Ministros presentes: Ana Arraes (Presidente), Walton Alencar Rodrigues, Benjamin Zymler, Augusto Nardes, Raimundo Carreiro, Bruno Dantas, Vital do Rêgo e Jorge Oliveira.
13.2. Ministros-Substitutos presentes: Augusto Sherman Cavalcanti (Relator), Marcos Bemquerer Costa e André Luís de Carvalho.

AUGUSTO SHERMAN

Adoto como relatório a instrução lançada aos autos pela SecexTCE (peça 46) :
	"INTRODUÇÃO
1.	Cuidam os autos de Tomada de Contas Especial instaurado pela Fundação Universidade Federal do Vale do São Francisco - Univasf, em desfavor do Sr. Carlos Alberto do Espírito Santo, em decorrência da impugnação parcial de despesas do Convênio 02/2013 (peça 1, p. 96/116) , de 26/07/2013, celebrado com o Instituto de Saúde e Gestão Hospitalar - ISGH, com sede em Salvador - BA, tendo por objeto 'gestão, operacionalização e execução das ações e serviços de saúde', com vigência estipulada para o período de 1/8/2013 a 31/1/2015 (peça 3, p 420) .
HISTÓRICO
2.	Os recursos previstos para implementação do objeto do convênio foram orçados no valor total de R$ 55.940.210,07 à conta da concedente, sem previsão de contrapartida pela Convenente. Os recursos foram liberados por meio das Ordens Bancárias listadas à peça 3, p. 222-228.
	UG/Gestão: 154421/26230 - Fundação Universidade Federal do Vale do São Francisco

	2013

	Ordem Bancária
	Valor (R$) 
	Data

	20130B803090
	12.000,00
	06/08/2013

	20130B803832
	270.000,00
	23/09/2013

	20130B803997
	150.000,00
	30/09/2013

	20130B804057
	270.000,00
	03/10/2013

	20130B805159
	150.000,00
	23/12/2013

	20130B805160
	150.000,00
	23/12/2013

	2014

	20140B800087
	150.000,00
	10/01/2014

	20140B800948
	150.000,00
	07/02/2014

	20140B801460
	150.000,00
	13/03/2014

	20140B802948
	150.000,00
	25/06/2014

	20140B802949
	150.000,00
	25/06/2014

	20140B802951
	150.000,00
	25/06/2014

	20140B803291
	150.000,00
	08/07/2014

	20140B804020
	150.000,00
	11/08/2014

	20140B804300
	150.000,00
	27/08/2014

	20140B804300
	150.000,00
	17/09/2014

	20140B804695
	150.000,00
	17/09/2014

	UG/Gestão: 154716/26230 - Hospital de Ensino do Vale do São Francisco - Dr. Washington Antônio de Barros

	2013

	20130B800001
	1.839.712,02
	06/09/2013

	20130B800002
	284.720,47
	13/09/2013

	20130B800003
	1.518.020,10
	11/10/2013

	20130B800004
	481.899,08
	16/10/2013

	20130B800005
	1.518.020,09
	16/10/2013

	20130B800006
	1.800.292,75
	21/11/2013

	20130B800007
	217.837,43
	22/11/2013

	20130B800008
	1.792.599,15
	10/12/2013

	20130B800009
	160.443,07
	12/12/2013

	20130B800010
	475.900,80
	23/12/2013

	20130B800011
	321.691,93
	30/12/2013

	20130B800012
	124.277,40
	30/12/2013

	20130B800013
	80.515,69
	30/12/2013

	2014

	20140B800001
	270.000,00
	15/01/2014

	20140B800002
	125.000,00
	21/01/2014

	20140B800003
	25.786,62
	23/01/2014

	20140B800004
	256.485,02
	23/01/2014

	20140B800005
	270.000,00
	23/01/2014

	20140B800006
	331.833,34
	23/01/2014

	20140B800007
	135.800,43
	24/01/2014

	20140B800008
	1.240.327,51
	24/01/2014

	20140B800009
	125.000,00
	07/02/2014

	20140B800010
	475.900,80
	07/02/2014

	20140B800011
	1.774.752,25
	07/02/2014

	20140B800012
	186.894,93
	17/02/2014

	20140B800013
	125.000,00
	17/02/2014

	20140B800020
	186.894,93
	13/03/2014

	20140B800021
	125.000,00
	13/03/2014

	20140B800022
	475.900,80
	13/03/2014

	20140B800023
	125.000,00
	13/03/2014

	20140B800024
	186.894,93
	13/03/2014

	20140B800025
	1.792.221,41
	13/03/2014

	20140B800029
	1.779.109,10
	10/04/2014

	20140B800030
	475.900,80
	10/04/2014

	20140B800031
	125.000,00
	10/04/2014

	20140B800032
	125.000,00
	10/04/2014

	20140B800033
	46.143,05
	30/04/2014

	20140B800035
	100.101,74
	12/05/2014

	20140B800036
	1.783.374,15
	13/05/2014

	20140B800037
	475.900,80
	13/05/2014

	20140B800038
	186.894,93
	13/05/2014

	20140B800039
	186.894,93
	13/05/2014

	20140B800040
	125.000,00
	13/05/2014

	20140B800041
	125.000,00
	13/05/2014

	20140B800043
	38.592,96
	21/05/2014

	20140B800044
	159.970,65
	22/05/2014

	20140B800045
	6.046,51
	06/06/2014

	20140B800046
	125.000,00
	09/06/2014

	20140B800047
	587,03
	13/06/2014

	20140B800048
	6.559,41
	16/06/2014

	20140B800049
	1.782.845,93
	17/06/2014

	20140B800050
	63.321,00
	17/06/2014

	20140B800051
	125.000,00
	17/06/2014

	20140B800052
	186.894,93
	17/06/2014

	20140B800053
	475.900,80
	17/06/2014

	20140B800055
	7.353,64
	01/07/2014

	20140B800056
	15.972,38
	03/07/2014

	20140B800057
	61.679,00
	08/07/2014

	20140B800058
	475.900,80
	08/07/2014

	20140B800059
	125.000,00
	08/07/2014

	20140B800060
	186.894,93
	08/07/2014

	20140B800061
	125.000,00
	08/07/2014

	20140B800062
	1.790.170,29
	09/07/2014

	20140B800065
	587.495,06
	21/07/2014

	20140B800066
	500.000,00
	21/07/2014

	20140B800067
	500.000,00
	21/07/2014

	20140B800068
	12.742,30
	29/07/2014

	20140B800071
	125.000,00
	11/08/2014

	20140B800072
	475.900,80
	11/08/2014

	20140B800073
	125.000,00
	11/08/2014

	20140B800074
	1.785.557,21
	11/08/2014

	20140B800077
	1.069,15
	25/08/2014

	20140B800078
	30.935,12
	26/08/2014

	20140B800079
	122.773,57
	26/08/2014

	20140B800080
	2.591,66
	27/08/2014

	20140B800081
	186.894,93
	09/09/2014

	20140B800082
	1.000.012,92
	08/09/2014

	20140B800083
	475.900,80
	08/09/2014

	20140B800084
	1.777.455,77
	09/09/2014

	20140B800085
	201.550,22
	09/09/2014

	20140B800087
	24.600,99
	18/09/2014

	20140B800088
	18.616,20
	18/09/2014

	20140B800090
	159.004,80
	25/09/2014

	20140B800092
	7.054,78
	30/09/2014

	20140B800093
	340.100,37
	07/10/2014

	20140B800094
	349.680,24
	07/10/2014

	20140B800095
	123.479,04
	07/10/2014

	20140B800096
	89.271,22
	07/10/2014

	20140B800097
	23.043,35
	10/10/2014

	20140B800100
	1.750.105,21
	13/10/2014

	20140B800101
	1.000.012,00
	13/10/2014

	20140B800102
	475.900,80
	13/10/2014

	20140B800103
	64.509,81
	28/10/2014

	20140B800104
	5.937,87
	30/10/2014

	20140B800105
	149.448,83
	30/10/2014

	20140B800106
	252,63
	30/10/2014

	20140B800107
	1.000.012,00
	31/10/2014

	20140B800108
	11.469,36
	06/11/2014

	20140B800110
	1.472.585,63
	10/11/2014

	20140B800111
	475.900,80
	10/11/2014

	20140B800112
	50.060,06
	12/11/2014

	20140B800114
	216.458,66
	19/11/2014

	20140B800115
	283.541,34
	19/11/2014

	20140B800116
	341.586,56
	24/11/2014

	20140B800117
	124.599,68
	24/11/2014

	20140B800118
	85.452,67
	24/11/2014

	20140B800120
	225.723,41
	02/12/2014

	20140B800121
	8.500,67
	03/12/2014

	20140B800122
	6.084,07
	05/12/2014

	20140B800123
	44.355,22
	09/12/2014

	20140B800124
	579.476,05
	09/12/2014

	20140B800125
	587.483,98
	09/12/2014

	20140B800127
	412.528,02
	12/12/2014

	20140B800128
	7.935,78
	16/12/2014

	20140B800129
	457,69
	16/12/2014

	20140B800130
	107,91
	16/12/2014

	20140B800131
	5.686,85
	16/12/2014

	20140B800132
	333.188,43
	16/12/2014

	20140B800133
	53.128,29
	16/12/2014

	20140B800134
	1.048.976,40
	16/12/2014

	20140B800135
	271.046,17
	16/12/2014

	20140B800137
	204.854,63
	30/12/2014

	2015

	20150B800002
	1.000.012,00
	16/01/2015

	20150B800003
	1.475.656,58
	23/01/2015

	20150B800004
	475.900,80
	23/01/2015

3.	A instauração da tomada de contas especial foi materializada conforme Acórdão 1711/2015-TCU-Plenário, de 15/7/2015: 
9.1. determinar à Fundação Universidade do Vale do São Francisco (Univasf) que, no prazo de 90 (noventa) dias, encaminhe a este Tribunal a análise de suas conclusões sobre a prestação de contas final a ser realizada pelo Instituto de Saúde e Gestão Hospitalar (ISGH) relativa ao Convênio 2/2013, bem como as providências adotadas em relação aos prejuízos verificados no presente processo quanto a: 
9.1.1. pagamentos efetuados pelo ISGH às empresas 'Depósito Geral de Suprimentos Hospitalares Ltda.' e 'Fixano Comércio de Implantes Ortopédicos Ltda.' com identificação de sobrepreço, conforme apontado no Relatório 201409 da Controladoria Interna da Univasf; 
9.1.2. pagamentos das seguintes despesas administrativas, que não estavam previstas no termo do convênio ou no plano de trabalho, em desacordo com que estipula o art. 52, I e parágrafo único, da Portaria Interministerial CGU/MF/MP 507/2011: a) despesas relativas a hospedagem inicial de funcionários do ISGH em Petrolina, transporte, residência, abertura de filial, entre outras nos valores de R$ 20.316,11 e R$ 21.302,49, conforme constatado pela Comissão de Fiscalização da Univasf; b) serviços de consultoria, no valor mensal de R$ 35.150,00, à empresa Afinco Consultoria e Assessoria Ltda., conforme apurado pela Comissão de Fiscalização da Univasf; 
c) locação de imóvel residencial para uso do ISGH em Petrolina, conforme apurado pela Comissão de Fiscalização da Univasf; 
d) serviços de advocacia, no valor de R$ 21.000,00 mensais, à associação de advogados Tourinho e Godinho Advogados Associados, também sem a comprovação de que essa associação tenha prestado os serviços; 
e) pagamento de salários aos conselheiros de administração do convenente ISGH, Roberto Cal Almeida e Manuel Cal Perez Júnior, para ocuparem os cargos de Superintendente Regional e de Diretor Administrativo Financeiro do HU, também sem a comprovação da atuação dessas pessoas nos referidos cargos; 
9.2. dar ciência à Univasf das seguintes impropriedades, verificadas no âmbito do Convênio 2/2013: 
9.2.1. de acompanhamento e fiscalização do cumprimento das metas previstas no plano de trabalho do convênio, em infringência aos disposto no art. 68, IV da Portaria Interministerial 507/2011;
9.2.2. ausência do registro dos atos do convênio no Siconv, em afronta ao disposto no art. 37 da Constituição Federal de 1988, no art. 13 do Decreto 6.170/2007 e no art. 47 da Portaria Interministerial CGU/MF/MP 507/2011, restringindo a publicidade de atos públicos.
4.	Após a análise da prestação de contas do convênio e o esgotamento do prazo estabelecido nas notificações, enviadas pelo convenente ao responsável, e ante o não saneamento das irregularidades apontadas no relatório final de fiscalização do Convênio 02/2013, foi instaurada a TCE, instituída pela Portaria 555, de 30/9/2015.
5.	As irregularidades já apontadas na instrução anterior foram (peça 9) :
I - 	Pagamentos a título de gratificação para os diretores do hospital no montante de R$ 258.677,46 (duzentos e cinquenta e oito mil, seiscentos e setenta e sete reais e quarenta e sete centavos) ;  (Ressaltamos que apesar da indicação do valor de R$ 258.677,46 a indicação detalhada do débito (peça 3, p. 395) corresponde ao valor de R$ 249.541,94) .
	VALOR ORIGINAL (R$) 
	DATA DA OCORRÊNCIA

	9.064,52
	17/09/2013

	8.700,00
	11/10/2013

	8.700,00
	22/11/2013

	8.700,00
	27/12/2013

	8.700,00
	28/01/2014

	8.700,00
	12/02/2014

	8.700,00
	17/03/2014

	8.700,00
	15/05/2014

	8.700,00
	03/06/2014

	10.774,19
	11/09/2013

	10.300,00
	11/10/2013

	10.300,00
	26/11/2013

	10.300,00
	27/12/2013

	10.300,00
	28/01/2014

	10.300,00
	12/02/2014

	10.300,00
	17/03/2014

	10.300,00
	15/05/2014

	10.300,00
	20/06/2014

	8.903,23
	11/09/2013

	8.600,00
	11/10/2013

	8.600,00
	26/11/2013

	8.600,00
	27/12/2013

	8.600,00
	28/01/2014

	8.600,00
	12/02/2014

	8.600,00
	17/03/2014

	8.600,00
	15/05/2014

	8.600,00
	02/06/2014

	II -  Despesas operacionais não justificadas e não autorizadas, em desatendimento ao Artigo 52, Parágrafo Único da Portaria Inter Ministerial 507/2011 no valor de R$ 41.618,60 (quarenta e um mil seiscentos e dezoito reais e sessenta centavos) ;
	VALOR ORIGINAL (R$) 
	DATA DA OCORRÊNCIA

	20.316,11
	12/09/2013

	21.302,49
	15/10/2013

	III - Despesas com a empresa Afinco Consultoria e Assessoria Ltda no período entre agosto de 2013 a dezembro de 2014, totalizando o valor de R$ 589.730,77 (quinhentos e oitenta e nove mil, setecentos e trinta reais e setenta e sete centavos) ;  (Ressaltamos que apesar da indicação do valor de R$ 258.677,46 a indicação detalhada do débito (peça 3, p. 395/400) corresponde ao valor de R$ 562.400,00) .
	VALOR ORIGINAL (R$) 
	DATA DA OCORRÊNCIA

	35.150, 00
	12/09/2013

	35.150, 00
	18/10/2013

	35.150, 00
	07/11/2013

	35.150, 00
	13/12/2013

	35.150, 00
	17/01/2013

	35.150, 00
	13/02/2014

	35.150, 00
	17/03/2014

	35.150, 00
	16/04/2014

	35.150, 00
	20/05/2014

	35.150, 00
	20/06/2014

	35.150, 00
	11/07/2014

	35.150, 00
	13/08/2014

	35.150, 00
	17/09/2014

	35.150, 00
	16/10/2014

	35.150, 00
	18/11/2014

	35.150, 00
	15/12/2014

	IV - Despesas com troca de portas dos elevadores no valor total de R$ 40.500,00 (quarenta mil e quinhentos reais) , conforme notas fiscais 0370 e 0376, emitidas pela empresa Eletron Elevadores Verticais Ltda. Constatou-se os serviços não foram devidamente realizados e os equipamentos encontram-se guardados no HU-Univasf; 
	VALOR ORIGINAL (R$) 
	DATA DA OCORRÊNCIA

	22.500,00
	03/10/2013

	18.000,00
	23/10/2013

	V - Despesa no valor de R$ 126.352,10 (cento e vinte e seis mil, trezentos e cinquenta e dois reais e dez centavos) com a empresa Fixano, conforme nota fiscal 3612, de 11/09/2013, sem a efetiva aplicação dos insumos e sem especificação dos pacientes que receberam as Orteses, Próteses e Materiais Especiais (OPME) ; 
	VALOR ORIGINAL (R$) 
	DATA DA OCORRÊNCIA

	126.153,10
	13/09/2013

VI - 	Despesa no valor de R$ 52.210,00 (cinquenta e dois mil, duzentos e dez reais) com a empresa Fixano, conforme nota fiscal 4041, que teve o pagamento realizado em duplicidade, nos dias 25/10/2013 e novamente em 27/11/2013;
	VALOR ORIGINAL (R$) 
	DATA DA OCORRÊNCIA

	52.210,00
	27/11/2013

	VII- Despesas com aquisição de insumos não sendo observada a tabela de preços do SUS, sem demonstrar a efetiva autorização prévia da Direção do Hospital para a aquisição e a aplicação dos insumos e ausência de justificativa técnica que corroborasse o procedimento, no valor de R$ 1.498.700,88 (um milhão, quatrocentos e noventa e oito mil e setecentos reais e oitenta e oito centavos) , com a empresa Fixano, conforme notas fiscais 4888, 4889, 5020, 5092, 5064, 5079, 5087, 5090, 5093, 5197; 5348, 5363, 5505, 5557, 5556, 5553, 5552, 5554, 5622, 5627, 5637, 5636, 5623, 5555, 5624, 5630,5634; 5639, 5778, 5789, 5796, 5806, 5808, 5831, 5612, 5617, 5618, 5619, 5620, 5621, 5631, 5626;  5632, 5687, 5893, 5917, 5918, 5986, 5957, 5987, 5988, 5989, 5990, 5991, 6057, 6069 ,6120, 6056, 6067, 6068, 6072, 6073, 6074, 6164, 6248, 6260, 6281, 6282, 6284, 6338, 6343; 6417, 6414, 6413, 6412, 6370, 6415 e 6416; (Ressalte-se que apesar da indicação do valor de R$ 1.498.700,88 a indicação detalhada do débito (peça 3, p. 395/400) corresponde ao valor de R$ 1.314.454,20) ;
	VALOR ORIGINAL (R$) 
	DATA DA OCORRÊNCIA

	55.650,35
	31/01/2014

	55.650,35
	31/01/2014

	202.972,25
	24/02/2014

	61.200,35
	21/03/2014

	61.200,35
	28/03/2014

	59.350,35
	31/03/2014

	86.557,65
	24/04/2014

	121.253,05
	25/04/2014

	82.830,10
	20/05/2014

	121.314,11
	23/06/2014

	7.800,00
	26/06/2014

	214.791,53
	22/07/2014

	66.875,35
	23/07/2014

	117.008,41
	20/08/2014

	VIII - 	Despesas com locação de imóvel com o objetivo de atender à presidência do ISGH nos meses de novembro de 2013 até outubro de 2014, totalizando o valor de R$ 30.000,00 (trinta mil reais) ; (Ressalte-se que apesar da indicação do valor de R$ 30.000,00 o valor correto é R$ 39.000,00) ; 
	VALOR ORIGINAL (R$) 
	DATA DA OCORRÊNCIA

	3.000,00
	18/11/2013

	3.000,00
	16/12/2013

	3.000,00
	17/01/2014

	3.000,00
	14/02/2014

	3.000,00
	17/03/2014

	3.000,00
	09/04/2014

	3.000,00
	16/05/2014

	3.000,00
	26/06/2014

	3.000,00
	24/07/2014

	3.000,00
	21/08/2014

	3.000,00
	02/09/2014

	3.000,00
	17/10/2014

	3.000,00
	18/11/2014

	IX - Despesas com viagens da presidência do ISGH que não foram realizadas dentro da normativa do artigo 52, parágrafo único, da Portaria Interministerial 507/2011; 
	VALOR ORIGINAL (R$) 
	DATA DA OCORRÊNCIA

	2.000,00
	11/10/2013

	1.277,52
	18/11/2013

	1.120,34.
	26/12/2013

	2.794,16
	17/01/2014

	1.552,99
	11/02/2014

	2.449,64
	18/03/2014

	758,56
	14/04/2014

	5.269,32
	16/05/2014

	4.179,61
	10/06/2014

	3.667,73
	14/07/2014

	4.219,37
	11/08/2014

	2.949,46
	02/09/2014

	3.838,26
	09/10/2014

	1.445,99
	07/11/2014

	2.823,68
	07/11/2014

	1.379,02
	07/11/2014

	3.445,03
	04/12/2014

	X- Despesas com energia elétrica e água para o imóvel locado, totalizando o valor de R$ 2.009,76 (dois mil nove reais e setenta e seis centavos) , em desacordo com a normativa do Artigo 52, Parágrafo Único da Portaria Interministerial 507/2011;
	VALOR ORIGINAL (R$) 
	DATA DA OCORRÊNCIA

	483,71
	27/12/2013

	322,38
	28/02/2014

	204,26
	30/04/2014

	175,10
	20/06/2014

	121,04
	31/07/2014

	125,56
	09/09/2014

	307,48
	11/09/2014

	220,84
	11/09/2014

	49,39
	11/09/2014

	XI - Não apresentou justificativa através de contrato ou documentos específicos, a efetiva locação e o objeto da referida locação, no montante de R$ 140.000,00 (cento e quarenta mil reais) junto à empresa Medcenter, referente aos meses de novembro/2013, março/2014, agosto/2014, setembro/2014 e novembro/2014;  (Ressalte-se que o valor total e os meses indicados diferem do detalhamento do débito (peça 3, p. 395/400) que corresponde ao total R$ 392.000,00 em 14 meses) .
	VALOR ORIGINAL (R$) 
	DATA DA OCORRÊNCIA

	28.000,00
	28/11/2013

	28.000,00
	13/12/2013

	28.000,00
	31/01/2014

	28.000,00
	21/02/2014

	28.000,00
	21/03/2014

	28.000,00
	20/05/2014

	28.000,00
	23/06/2014

	28.000,00
	27/06/2014

	28.000,00
	22/07/2014

	28.000,00
	20/08/2014

	28.000,00
	18/09/2014

	28.000,00
	24/10/2014

	28.000,00
	19/11/2014

	28.000,00
	18/12/2014

	XII - 	Não comprovou, através de documentos específicos, contrato, notas fiscais, a efetiva aquisição ou prestação de serviços que justifique despesa no valor de R$ 16.400,00 (dezesseis mil e quatrocentos reais) ; 
 
	VALOR ORIGINAL (R$) 
	DATA DA OCORRÊNCIA

	16.400,00
	22/04/2014

	XIII - 	Não comprovou a necessidade de manutenção de contrato estabelecido com a empresa Tourinho e Godinho Advogados referente aos meses de maio, julho, agosto, setembro, outubro, novembro e dezembro, todos de 2014, totalizando o valor de R$ 147.000,00 (cento e quarenta e sete mil reais) , sem lastro no objeto do convênio 02/2013;  (Ressaltamos que o valor total e os meses indicados diferem do detalhamento do débito (peça 3, p. 395/400) que corresponde ao total R$ 336.000,00 em 16 meses) .
	VALOR ORIGINAL (R$) 
	DATA DA OCORRÊNCIA

	21.000,00
	19/12/2013

	21.000,00
	19/12/2013

	21.000,00
	19/12/2013

	21.000,00
	30/01/2014

	21.000,00
	30/01/2014

	21.000,00
	13/02/2014

	21.000,00
	18/03/2014

	21.000,00
	16/04/2014

	21.000,00
	20/05/2014

	21.000,00
	11/06/2014

	21.000,00
	11/07/2014

	21.000,00
	04/08/2014

	21.000,00
	02/09/2014

	21.000,00
	16/10/2014

	21.000,00
	07/11/2014

	21.000,00
	12/12/2014

	XIV - 	Aquisições realizadas junto à empresa Depósito Hospitalar, tendo em vista que diversos medicamentos foram adquiridos em discordância aos valores contratados pelo próprio ISGH junto ao referido fornecedor no período de junho a agosto de 2014, totalizando o valor de R$ 264.853,50 (duzentos e sessenta e quatro mil e oitocentos e cinquenta e três reais e cinquenta centavos) ; 
	VALOR ORIGINAL (R$) 
	DATA DA OCORRÊNCIA

	91.029,00
	20/06/2014

	50.603,38
	22/07/2014

	6.786,63
	20/08/2014

	86.516,89
	15/09/2014

	29.917,60
	15/10/2014

	XV - 	Ausência de justificativa de saques efetuados na Conta do convênio, com despesa no valor de R$ 1.000,00 (mil reais) referente ao suprimento de fundo n° 02', em 07/07/2014, conforme operação 214677. Operação realizada em desacordo com as determinações da Comissão de Fiscalização e do TCU, nos termos do Acórdão 2626/2013. Desatende também o Artigo 52 e o Artigo 54, Parágrafo Primeiro da Portaria Interministerial 507/2011; 
	VALOR ORIGINAL (R$) 
	DATA DA OCORRÊNCIA

	1.000,00
	07/07/2014

	XVI - 	Ausência de documentos que comprovem a Origem das despesas nos valores de R$ 6.023,92 (seis mil, vinte e três reais e noventa e dois centavos) - operação 115137 e R$ 9.242,26 (nove mil, duzentos e quarenta e dois, reais e vinte e seis centavos) - operação 115213, totalizando R$ 15.266,18 (quinze mil, duzentos e sessenta e seis reais e dezoito centavos) . Não restou identificada a origem das despesas; nem a relação das despesas com o Convênio 02/2013;
	VALOR ORIGINAL (R$) 
	DATA DA OCORRÊNCIA

	6.023,92
	31/07/2014

	9.242,26
	31/07/2014

	XVII - 	Despesas com locação de imóvel, na cidade de Petrolina, no valor de R$ 4.200,00 (quatro mil e duzentos reais) , com o objetivo de atender a presidência do ISGH. A referida locação não foi realizada dentro da normativa do artigo 52, parágrafo único, da Portaria Interministerial 507/2011; 
	VALOR ORIGINAL (R$) 
	DATA DA OCORRÊNCIA

	4.200,00
	06/10/2014

	XVIII -  Pagamento de rescisão à Sra Maria José Roberto Nunes. De acordo com os documentos apresentados o pagamento foi realizado com divergência de valor R$ 13.216,18 (treze mil duzentos e dezesseis reais e dezoito centavos) . O valor indicado para a liquidação da rescisão é de R$ 5.144,80 (cinco mil, cento e quarenta reais e oitenta centavos) e o valor desembolsado foi de R$ 18.360,98 (dezoito mil trezentos e sessenta reais e noventa e oito - reais) ; 
	VALOR ORIGINAL (R$) 
	DATA DA OCORRÊNCIA

	13.216,18
	15/10/2014

	XIX - 	Pagamento efetivado no dia 18/12/2014, no montante de R$ 100.003,60 (cem mil e três reais e sessenta centavos) , referente as notas fiscais 4434, 4435, 4436 e 4437 emitidas no dia 26/01/2015, pela empresa ONIX WORTHOPAEDIC Ind. e Comércio. Vale ressaltar que os pagamentos foram efetuados antes da emissão das notas fiscais; 
	VALOR ORIGINAL (R$) 
	DATA DA OCORRÊNCIA

	37.120,93
	18/12/2014

	28.161,60
	18/12/2014

	16.735,92
	18/12/2014

	11.516,90
	18/12/2014

	6. 468,25
	18/12/2014

	XX - 	Ausência de comprovações por notas fiscais. No dia 18/12/2014, operações 126808, 297793 e 298236, no montante de R$ 264.459,68 (duzentos e sessenta e quatro mil, quatrocentos e cinquenta e nove reais e sessenta e oito centavos) . No dia 19/12/2014, operações 130554 e 200517, no montante de R$ 17.590,16 (dezessete mil, quinhentos e noventa reais e dezesseis centavos) . Finalmente, no dia 22/12/2014, as operações 119592, 119767 e 200517, na importância de R$ 26.129,78 (vinte e seis mil, cento e vinte nove reais e setenta e oito centavos) . Totalizando-se R$ 308.179,62 (trezentos e oito mil, cento e setenta nove reais e sessenta e dois centavos) ;
	VALOR ORIGINAL (R$) 
	DATA DA OCORRÊNCIA

	 264.459,68
	18/12/2014

	  17.590,16
	19/12/2014

	  26.129,78
	22/12/2014

	XXI - 	Ausência de prestação de contas referente ao mês de janeiro/2015 e devolução do saldo final da conta corrente.
	VALOR ORIGINAL (R$) 
	DATA DA OCORRÊNCIA

	1.194,31
	29/12/2014

	204.854,63
	30/12/2014

	1.000.012,00
	16/01/2015

	1.475.656,58
	23/01/2015

	475.900.80
	23/01/2015

ANÁLISE DOS PRESSUPOSTOS DE PROCEDIBILIDADE DA IN/TCU 71/2012
6.	Como não foi analisado na instrução de citação, verifica-se, neste momento, que não houve o transcurso de mais de dez anos desde o fato gerador sem que tenha havido a notificação do responsável pela autoridade administrativa federal competente (art. 6º, inciso II, c/c art. 19 da IN/TCU 71/2012, modificada pela IN/TCU 76/2016) , uma vez que os valores cobrados datam de 2013 a 2015 e o Sr. Carlos Alberto do Espírito Santo, então Diretor Presidente do Instituto de Saúde e Gestão Hospitalar - ISGH, foi notificado sobre as irregularidades pela autoridade administrativa competente, conforme notificações às peças 3, p. 332-339, datadas de 12/11/2015. 
7.	Igualmente, verificou-se que o valor atualizado do débito apurado (sem juros) em 1/1/2017 é superior a R$ 100.000,00, na forma estabelecida conforme os arts. 6º, inciso I, e 19 da IN/TCU 71/2012, modificada pela IN/TCU 76/2016, estando, assim, a tomada de contas especial devidamente constituída e em condição de ser instruída.
EXAME TÉCNICO
8.	Da análise dos autos, verificou-se que foi dada oportunidade de defesa aos agentes responsabilizados, em obediência aos princípios constitucionais que asseguram o direito ao contraditório e à ampla defesa, conforme já abordado no item 6 da presente instrução. No entanto, os responsáveis não apresentaram defesa e não recolheram a quantia que lhes foi solicitada, motivando, assim, a continuidade da Tomada de Contas Especial.
9.	Desse modo, com base nos elementos acostados aos autos, foi possível verificar que os recursos repassados por força do ajuste foram integralmente gastos na gestão do Sr. Carlos Alberto do Espírito Santo, tendo sido proposta a sua citação, solidariamente com Instituto de Saúde e Gestão Hospitalar - ISGH, para que apresentassem alegações de defesa quanto à não comprovação da boa e regular aplicação dos recursos recebidos por força do Convênio 02/2013 celebrado com o Instituto de Saúde e Gestão Hospitalar - ISGH. 
10.	Foi ressaltado, ainda, que caberia informar ao Sr. Carlos Alberto do Espírito Santo que a demonstração da correta aplicação dos recursos perante este Tribunal deveria ocorrer por meio da apresentação de documentação probatória das despesas efetuadas, tais como notas fiscais, recibos, processos de pagamento, extratos bancários da conta específica e da aplicação financeira, processos licitatórios, contratos e termos de adjudicação e homologação, bem como documentos que comprovem a execução do objeto do convênio.
11.	Assim, foi proposta a citação dos responsáveis, tendo como irregularidade a 'não comprovação da boa e regular aplicação dos recursos referentes ao Convênio 002/2013, celebrado entre a Fundação Universidade Federal do Vale do São Francisco Univasf/Ministério da Educação, e Instituto de Saúde e Gestão Hospitalar - ISGH (impugnação parcial de despesas) , haja vista os fatos citados e valores mencionados no item 5 da presente instrução. Na sequência dos fatos, houve o pronunciamento favorável da subunidade, encaminhando os autos ao Serviço de Administração da Secex-BA para a realização da referida citação, de acordo com a delegação de competência conferida pela Portaria Secex/BA 20/2018 (peça 10) . 
12.	Conforme consta do despacho de conclusão das comunicações processuais, foi informado que as providências inerentes às comunicações processuais relacionadas ao Pronunciamento foram concluídas com validade das ciências dos responsáveis, conforme resumo abaixo transcrito (peça 45) . 
	Natureza
	Ofício
	Data
	Peça
	Destinatário
	Origem
	Data ciência ou motivo devolução
	Peça ciência
	Peça resposta

	Citação
	2361/2019
	24/9/2019
	14
	Carlos Alberto
	Receita Federal
	1/10/2019
	15
	Não houve

	Citação
	2364/2019
	24/9/2019
	13
	ISGH
	Receita Federal
	Desconhecido
	Não houve
	Não houve

	Citação
	2365/2019
	24/9/2019
	12
	ISGH
	Outros
	1/10/2019
	16
	Não houve

	Citação
	7161/2020
	18/3/2020
	27
	Carlos Alberto
	Renach
	Mudou-se
	Não houve
	Não houve

	Citação
	7164/2020
	18/3/2020
	28
	Carlos Alberto
	Receita Federal
	23/3/2020
	43
	Não houve

	Citação
	7165/2020
	18/3/2020
	29
	Carlos Alberto
	Outros
	Mudou-se
	Não houve
	Não houve

	Citação
	7173/2020
	18/3/2020
	30
	ISGH
	TCU
	25/3/2020
	39
	Não houve

	Citação
	10243/2020
	18/3/2020
	31
	Carlos Alberto
	Outros
	25/3/2020
	40
	Não houve

	Citação
	10246/2020
	18/3/2020
	32
	ISGH
	TSE
	Mudou-se
	Não houve
	Não houve

	Citação
	10247/2020
	18/3/2020
	33
	ISGH
	Outros
	Mudou-se
	Não houve
	Não houve

	Citação
	10248/2020
	18/3/2020
	26
	ISGH
	Outros
	23/3/2020
	44
	Não houve

	Citação
	Edital 0332/2020
	18/3/2020
	25
	ISGH
	Outros
	19/3/2020
	34
	Não houve

Da validade da citação
13.	Preliminarmente, cumpre tecer breves considerações sobre a forma como são realizadas as comunicações processuais no TCU. A esse respeito, destacam-se o art. 179, do Regimento Interno do TCU (Resolução 155, de 4/12/2002) , e o art. 4º, inciso III, § 1º, da Resolução TCU 170, de 30 de junho de 2004, in verbis:
Art. 179. A citação, a audiência ou a notificação, bem como a comunicação de diligência, far-se-ão: 
I - mediante ciência da parte, efetivada por servidor designado, por meio eletrônico, fac-símile, telegrama ou qualquer outra forma, desde que fique confirmada inequivocamente a entrega da comunicação ao destinatário; 
II - mediante carta registrada, com aviso de recebimento que comprove a entrega no endereço do destinatário; 
III - por edital publicado no Diário Oficial da União, quando o seu destinatário não for localizado (...) 
Art. 3º As comunicações serão dirigidas ao responsável, ou ao interessado, ou ao dirigente de órgão ou entidade, ou ao representante legal ou ao procurador constituído nos autos, com poderes expressos no mandato para esse fim, por meio de: 
I - correio eletrônico, fac-símile ou telegrama; 
II - servidor designado; 
III - carta registrada, com aviso de recebimento; 
IV - edital publicado no Diário Oficial da União, quando o seu destinatário não for localizado, nas hipóteses em que seja necessário o exercício de defesa'. 
Art. 4º. Consideram-se entregues as comunicações: 
I - efetivadas conforme disposto nos incisos I e II do artigo anterior, mediante confirmação da ciência do destinatário; 
II - realizadas na forma prevista no inciso III do artigo anterior, com o retorno do aviso de recebimento, entregue comprovadamente no endereço do destinatário; 
III - na data de publicação do edital no Diário Oficial da União, quando realizadas na forma prevista no inciso IV do artigo anterior. § 1º O endereço do destinatário deverá ser previamente confirmado mediante consulta aos sistemas disponíveis ao Tribunal ou a outros meios de informação, a qual deverá ser juntada ao respectivo processo. (...) 
14.	Bem se vê, portanto, que a validade da citação via postal não depende de que o aviso de recebimento seja assinado pelo próprio destinatário da comunicação, o que dispensa, no caso em tela, a entrega do AR em 'mãos próprias'. A exigência da norma é no sentido de o Tribunal verificar se a correspondência foi entregue no endereço correto, residindo aqui a necessidade de certeza inequívoca.
14.1	Não é outra a orientação da jurisprudência do TCU, conforme se verifica dos julgados a seguir transcritos:
São válidas as comunicações processuais entregues, mediante carta registrada, no endereço correto do responsável, não havendo necessidade de que o recebimento seja feito por ele próprio (Acórdão 3648/2013-TCU-Segunda Câmara, Relator Ministro JOSÉ JORGE) ;
É prescindível a entrega pessoal das comunicações pelo TCU, razão pela qual não há necessidade de que o aviso de recebimento seja assinado pelo próprio destinatário. Entregandose a correspondência no endereço correto do destinatário, presume-se o recebimento da citação. (Acórdão 1019/2008-TCU-Plenário, Relator Ministro BENJAMIN ZYMLER) ;
As comunicações do TCU, inclusive as citações, deverão ser realizadas mediante Aviso de Recebimento - AR, via Empresa Brasileira de Correios e Telégrafos, bastando para sua validade que se demonstre que a correspondência foi entregue no endereço correto. (Acórdão 1526/2007-TCU-Plenário, Relator Ministro AROLDO CEDRAZ) .
14.2	A validade do critério de comunicação processual do TCU foi referendada pelo Supremo Tribunal Federal, nos termos do julgamento do MS-AgR 25.816/DF, por meio do qual se afirmou a desnecessidade da ciência pessoal do interessado, entendendo-se suficiente a comprovação da entrega do 'AR' no endereço do destinatário:
Ementa: agravo regimental. Mandado de segurança. Desnecessidade de intimação pessoal das decisões do tribunal de contas da união. art. 179 do regimento interno do TCU. Intimação do ato impugnado por carta registrada, iniciado o prazo do art. 18 da lei nº 1.533/51 da data constante do aviso de recebimento. Decadência reconhecida. Agravo improvido.
O envio de carta registrada com aviso de recebimento está expressamente enumerado entre os meios de comunicação de que dispõe o Tribunal de Contas da União para proceder às suas intimações.
O inciso II do art. 179 do Regimento Interno do TCU é claro ao exigir apenas a comprovação da entrega no endereço do destinatário, bastando o aviso de recebimento simples.  
14.3	Vê-se, com base no resumo acima transcrito, a validade das citações efetuadas no caso em tela, tendo sido, por fim, efetuado por meio de edital para o Instituto de Saúde e Gestão Hospitalar - ISGH. A exigência da norma é no sentido de o Tribunal verificar se a correspondência foi entregue no endereço correto, residindo aqui a necessidade de certeza inequívoca e no caso de insucesso, a via editalícia, como feito no presente processo para o ISGH. Portanto, transcorrido o prazo regimental, não houve manifestação dos responsáveis, podendo serem considerados revéis para todos os efeitos processuais.
Da revelia
15.	Em que pese terem sido adotadas todas as providências documentais regulamentares para fins de citação, constata-se a ausência de apresentação de alegações de defesa por parte dos responsáveis, configurando-se como revéis para todos os efeitos processuais. 
16.	Nos processos do TCU, a revelia não leva à presunção de que seriam verdadeiras todas as imputações levantadas contra os responsáveis, diferentemente do que ocorre no processo civil, em que a revelia do réu opera a presunção da verdade dos fatos narrados pelo autor. Dessa forma, a avaliação da responsabilidade do agente não pode prescindir da prova existente no processo ou para ele carreada.
17.	Ao não apresentar sua defesa, o responsável deixa de produzir prova da regular aplicação dos recursos sob suas responsabilidades, em afronta às normas que impõem aos gestores e funcionários públicos a obrigação legal de, sempre que demandados pelos órgãos de controle, apresentar os documentos que demonstrem a correta utilização das verbas públicas, a exemplo do contido no art. 93 do Decreto-Lei 200/67: 'Quem quer que utilize dinheiros públicos terá de justificar seu bom e regular emprego na conformidade das leis, regulamentos e normas emanadas das autoridades administrativas competentes.'
18.	Mesmo as alegações de defesa não tendo sido apresentadas, considerando o princípio da verdade real que rege esta Corte, procurou-se buscar eventuais manifestações dos responsáveis na fase interna desta Tomada de Contas Especial. Assim, conforme já abordado na instrução de citação e comentado nos itens 6 e 8 da presente instrução, verificou-se que foi dada oportunidade de defesa aos agentes responsabilizados, em obediência aos princípios constitucionais que asseguram o direito ao contraditório e à ampla defesa. No entanto, os responsáveis não apresentaram defesa e não recolheram a quantia que lhes foi solicitada, motivando, assim, a continuidade da Tomada de Contas Especial.
Da análise da pretensão punitiva
19.	A pretensão punitiva do TCU, conforme Acórdão 1441/2016-TCU-Plenário, que uniformizou a jurisprudência acerca dessa questão, subordina-se ao prazo geral de prescrição indicado no art. 205 do Código Civil, que é de 10 anos, contado da data de ocorrência da irregularidade sancionada, nos termos do art. 189 do Código Civil, sendo este prazo interrompido pelo ato que ordenar a citação, a audiência ou a oitiva do responsável. No caso em exame, não ocorreu a prescrição, uma vez que os valores cobrados datam de 2013 a 2015, conforme quadros demonstrados na presente instrução.
20.	Em se tratando de processo em que as partes interessadas não se manifestaram acerca das irregularidades, não há elementos para que se possa efetivamente aferir e reconhecer a ocorrência de boa-fé ou de excludentes de culpabilidade em suas condutas, podendo o Tribunal, desde logo, proferir o julgamento de mérito pela irregularidade das contas, nos termos dos §§ 2º e 6º do art. 202 do Regimento Interno do TCU (Acórdão 2064/2011-TCU-Primeira Câmara; Relator: Ubiratan Aguiar; Acórdão 6182/2011-TCU-Primeira Câmara; Relator: Weber de Oliveira; Acórdão 4072/2010-TCU-Primeira Câmara; Relator: Valmir Campelo; Acórdão 1189/2009-TCU-Primeira Câmara; Relator: Marcos Bemquerer; Acórdão 731/2008-TCU-Plenário; Relator: Aroldo Cedraz) .
21.	Dessa forma, os responsáveis devem ser considerados revéis, nos termos do art. 12, §3º, da Lei 8.443/1992, devendo suas contas serem julgadas irregulares e lhes imputado débito, de acordo com os arts. 70 e 71, inciso II, da Constituição Federal c/c os arts. 5º, inciso II, e 16, § 2º, da Lei 8.443/1992, bem como lhes seja aplicada a multa prevista no art. 57 da Lei 8.443/1992, diante da inobservância da prescrição da pretensão punitiva do TCU. 
CONCLUSÃO
22.	A partir dos elementos constantes dos autos, foi possível verificar que o Sr. Carlos Alberto do Espírito Santo, então Diretor Presidente do Instituto de Saúde e Gestão Hospitalar, e o próprio Instituto foram os responsáveis pelo dano ao erário ocorrido em virtude da não comprovação da boa e regular aplicação dos recursos referentes ao Convênio 002/2013. 
23.	Diante da revelia dos responsáveis e inexistindo nos autos elementos que permitam concluir pela ocorrência de boa-fé ou de outros excludentes de culpabilidade em suas condutas, propõe-se que sejam julgadas irregulares as suas contas, imputando-lhes débito e aplicando-lhes a multa prevista no art. 57 da Lei 8.443/1992.
24.	Perante a gravidade da ocorrência, propõe-se ainda aplicar ao Sr. Carlos Alberto do Espírito Santo a sanção prevista no art. 60 da Lei 8.443/1992.
PROPOSTA DE ENCAMINHAMENTO
25.	Ante todo o exposto, submetem-se os autos à consideração superior, propondo:
	a) considerar revéis, para todos os efeitos processuais, o Sr. Carlos Alberto do Espírito Santo (CPF (CPF XXX.818.635-XX) e Instituto de Saúde e Gestão Hospitalar - ISGH (CNPJ 11.147.286/0001-59) ;
	b) com fundamento nos arts. 1º, inciso I, 16, inciso III, alíneas 'c' e 'd', e § 2º da Lei 8.443/1992 c/c os arts. 19 e 23, inciso III, da mesma Lei, com arts. 1º, inciso I, 209, inciso IV, e § 5º, 210 e 214, inciso III, do Regimento Interno, julgar irregulares as contas do Sr. Carlos Alberto do Espírito Santo (CPF (CPF XXX.818.635-XX) e do Instituto de Saúde e Gestão Hospitalar - ISGH (CNPJ 11.147.286/0001-59) e condená-los ao pagamento das quantias a seguir especificadas, com a fixação do prazo de quinze dias, a contar da notificação, para comprovar, perante o TCU (art. 214, inciso III, alínea 'a', do Regimento Interno) , o recolhimento da dívida aos cofres do Fundação Universidade Federal do Vale do São Francisco, atualizada monetariamente e acrescida dos juros de mora, calculados a partir das datas discriminadas, até a data do efetivo recolhimento, abatendo-se na oportunidade quantia eventualmente ressarcida, na forma da legislação em vigor em decorrência da não comprovação da boa e regular aplicação dos recursos federais recebidos, em virtude da impugnação parcial de despesas do Convênio n° 02/2013, celebrado com o Instituto de Saúde e Gestão Hospitalar - ISGH. 
I - Pagamentos a título de gratificação para os diretores do hospital sem previsão no termo do convênio: 
	VALOR ORIGINAL (R$) 
	DATA DA OCORRÊNCIA

	9.064,52
	17/09/2013

	8.700,00
	11/10/2013

	8.700,00
	22/11/2013

	8.700,00
	27/12/2013

	8.700,00
	28/01/2014

	8.700,00
	12/02/2014

	8.700,00
	17/03/2014

	8.700,00
	15/05/2014

	8.700,00
	03/06/2014

	10.774,19
	11/09/2013

	10.300,00
	11/10/2013

	10.300,00
	26/11/2013

	10.300,00
	27/12/2013

	10.300,00
	28/01/2014

	10.300,00
	12/02/2014

	10.300,00
	17/03/2014

	10.300,00
	15/05/2014

	10.300,00
	20/06/2014

	8.903,23
	11/09/2013

	8.600,00
	11/10/2013

	8.600,00
	26/11/2013

	8.600,00
	27/12/2013

	8.600,00
	28/01/2014

	8.600,00
	12/02/2014

	8.600,00
	17/03/2014

	8.600,00
	15/05/2014

	8.600,00
	02/06/2014

II - Despesas operacionais não justificadas e não autorizadas em desatendimento ao Artigo 52, Parágrafo Único da Portaria Interministerial 507/2011:
	VALOR ORIGINAL (R$) 
	DATA DA OCORRÊNCIA

	20.316,11
	12/09/2013

	21.302,49
	15/10/2013

III - Despesas com a empresa Afinco Consultoria e Assessoria LTDA sem lastro no Convênio, por não existir previsão para tal despesa e sem respaldo na Portaria 507/2011 no seu artigo 52, Parágrafo Único: 
	VALOR ORIGINAL (R$) 
	DATA DA OCORRÊNCIA

	35.150, 00
	12/09/2013

	35.150, 00
	18/10/2013

	35.150, 00
	07/11/2013

	35.150, 00
	13/12/2013

	35.150, 00
	17/01/2013

	35.150, 00
	13/02/2014

	35.150, 00
	17/03/2014

	35.150, 00
	16/04/2014

	35.150, 00
	20/05/2014

	35.150, 00
	20/06/2014

	35.150, 00
	11/07/2014

	35.150, 00
	13/08/2014

	35.150, 00
	17/09/2014

	35.150, 00
	16/10/2014

	35.150, 00
	18/11/2014

	35.150, 00
	15/12/2014

IV - Despesas com troca de portas dos elevadores sem previsão no termo do convênio:
	VALOR ORIGINAL (R$) 
	DATA DA OCORRÊNCIA

	22.500,00
	03/10/2013

	18.00000
	23/10/2013

V - Despesas com a empresa Fixano Ltda. sem a efetiva aplicação dos insumos e nem especificação dos pacientes que receberam as Órteses, Próteses e Materiais Especiais (OPME) :
	VALOR ORIGINAL (R$) 
	DATA DA OCORRÊNCIA

	126.153,10
	13/09/2013

VI - Despesa com a empresa Fixano Ltda. que teve o pagamento realizado em duplicidade:
	VALOR ORIGINAL (R$) 
	DATA DA OCORRÊNCIA

	52.210,00
	27/11/2013

VII - Despesas com a empresa Fixano Ltda. para aquisição de insumos não sendo observada a tabela de preços do SUS, sem demonstrar a efetiva autorização prévia da Direção do Hospital e ausência de justificativa técnica que corroborasse o procedimento: 
	VALOR ORIGINAL (R$) 
	DATA DA OCORRÊNCIA

	55.650,35
	31/01/2014

	55.650,35
	31/01/2014

	202.972,25
	24/02/2014

	61.200,35
	21/03/2014

	61.200,35
	28/03/2014

	59.350,35
	31/03/2014

	86.557,65
	24/04/2014

	121.253,05
	25/04/2014

	82.830,10
	20/05/2014

	121.314,11
	23/06/2014

	7.800,00
	26/06/2014

	214.791,53
	22/07/2014

	66.875,35
	23/07/2014

	117.008,41
	20/08/2014

VIII - Despesas com locação de imóvel para atender a presidência do ISGH sem previsão no termo do convênio sem respaldo na normativa contida no Artigo 52, Parágrafo Único da Portaria Interministerial 507/2011:
	VALOR ORIGINAL (R$) 
	DATA DA OCORRÊNCIA

	3.000,00
	18/11/2013

	3.000,00
	16/12/2013

	3.000,00
	17/01/2014

	3.000,00
	14/02/2014

	3.000,00
	17/03/2014

	3.000,00
	09/04/2014

	3.000,00
	16/05/2014

	3.000,00
	26/06/2014

	3.000,00
	24/07/2014

	3.000,00
	21/08/2014

	3.000,00
	02/09/2014

	3.000,00
	17/10/2014

	3.000,00
	18/11/2014

IX - Despesas com viagens da presidência do ISGH que não foram realizadas dentro da normativa do Artigo 52, Parágrafo Único da Portaria Interministerial 507/2011: 
	VALOR ORIGINAL (R$) 
	DATA DA OCORRÊNCIA

	2.000,00
	11/10/2013

	1.277,52
	18/11/2013

	1.120,34.
	26/12/2013

	2.794,16
	17/01/2014

	1.552,99
	11/02/2014

	2.449,64
	18/03/2014

	758,56
	14/04/2014

	5.269,32
	16/05/2014

	4.179,61
	10/06/2014

	3.667,73
	14/07/2014

	4.219,37
	11/08/2014

	2.949,46
	02/09/2014

	3.838,26
	09/10/2014

	1.445,99
	07/11/2014

	2.823,68
	07/11/2014

	1.379,02
	07/11/2014

	3.445,03
	04/12/2014

X - Despesas com energia elétrica e água para o imóvel locado em desacordo com a normativa do Artigo 52, Parágrafo Único da Portaria Interministerial 507/2011:
	VALOR ORIGINAL (R$) 
	DATA DA OCORRÊNCIA

	483,71
	27/12/2013

	322,38
	28/02/2014

	204,26
	30/04/2014

	175,10
	20/06/2014

	121,04
	31/07/2014

	125,56
	09/09/2014

	307,48
	11/09/2014

	220,84
	11/09/2014

	49,39
	11/09/2014

XI- Não comprovação através de documentos específicos, contrato, notas fiscais, da efetiva locação e nem o objeto da locação mensal junto à empresa Medcenter:
	VALOR ORIGINAL (R$) 
	DATA DA OCORRÊNCIA

	28.000,00
	28/11/2013

	28.000,00
	13/12/2013

	28.000,00
	31/01/2014

	28.000,00
	21/02/2014

	28.000,00
	21/03/2014

	28.000,00
	20/05/2014

	28.000,00
	23/06/2014

	28.000,00
	27/06/2014

	28.000,00
	22/07/2014

	28.000,00
	20/08/2014

	28.000,00
	18/09/2014

	28.000,00
	24/10/2014

	28.000,00
	19/11/2014

	28.000,00
	18/12/2014

XII - Não comprovou, através de documentos específicos, contrato, notas fiscais, a efetiva aquisição ou prestação de serviços que justifique a despesa:
	VALOR ORIGINAL (R$) 
	DATA DA OCORRÊNCIA

	16.400,00
	22/04/2014

XIII - Não comprovou a necessidade de manutenção do contrato estabelecido com a empresa Tourinho Godinho Advogados, sem lastro no objeto do convênio 02/2013:
	VALOR ORIGINAL (R$) 
	DATA DA OCORRÊNCIA

	21.000,00
	19/12/2013

	21.000,00
	19/12/2013

	21.000,00
	19/12/2013

	21.000,00
	30/01/2014

	21.000,00
	30/01/2014

	21.000,00
	13/02/2014

	21.000,00
	18/03/2014

	21.000,00
	16/04/2014

	21.000,00
	20/05/2014

	21.000,00
	11/06/2014

	21.000,00
	11/07/2014

	21.000,00
	04/08/2014

	21.000,00
	02/09/2014

	21.000,00
	16/10/2014

	21.000,00
	07/11/2014

	21.000,00
	12/12/2014

XIV - Aquisições realizadas junto à empresa Depósito Hospitalar, tendo em vista que diversos medicamentos foram adquiridos em discordância aos valores contratados pelo próprio ISGH junto ao referido: 
	VALOR ORIGINAL (R$) 
	DATA DA OCORRÊNCIA

	91.029,00
	20/06/2014

	50.603,38
	22/07/2014

	6.786,63
	20/08/2014

	86.516,89
	15/09/2014

	29.917,60
	15/10/2014

	XV -  Ausência de justificativa de saques efetuados na Conta do convênio, com despesa no valor de R$ 1.000,00 (mil reais) referente ao suprimento de fundo n° 02', em 07/07/2014, conforme operação 214677. Operação realizada em desacordo com as determinações da Comissão de Fiscalização e do TCU, nos termos do Acórdão 2626/2013. Desatende também o Artigo 52 e o Artigo 54, Parágrafo Primeiro da Portaria Interministerial 507/2011:
	VALOR ORIGINAL (R$) 
	DATA DA OCORRÊNCIA

	1.000,00
	07/07/2014

XVI - Ausência de documentos que comprovem a origem de despesas:
	VALOR ORIGINAL (R$) 
	DATA DA OCORRÊNCIA

	6.023,92
	31/07/2014

	9.242,26
	31/07/2014

XVII - Despesas com locação de imóvel, na cidade de Petrolina com o objetivo de atender a presidência do ISGH realizada fora da normativa do Artigo 52. Parágrafo Único da Portaria Interministerial 507/2011:
	VALOR ORIGINAL (R$) 
	DATA DA OCORRÊNCIA

	4.200,00
	06/10/2014

XVIII - Pagamento divergente referente à rescisão de contrato de trabalho da Sra Maria José Roberto Nunes. De acordo com os documentos apresentados o pagamento foi realizado com divergência de valor R$ 13.216,18 (treze mil duzentos e dezesseis reais e dezoito centavos) . O valor indicado para a liquidação da rescisão é de R$ 5.144,80 (cinco mil, cento e quarenta reais e oitenta centavos) e o valor desembolsado foi de R$ 18.360,98 (dezoito mil trezentos e sessenta reais e noventa e oito - reais) :
	VALOR ORIGINAL (R$) 
	DATA DA OCORRÊNCIA

	13.216,18
	15/10/2014

XIX -Pagamento efetivado no dia 18/12/2014 à empresa ônix Ortthopaedic Ind. e Comércio, anterior à emissão de nota fiscal:
	VALOR ORIGINAL (R$) 
	DATA DA OCORRÊNCIA

	37.120,93
	18/12/2014

	28.161,60
	18/12/2014

	16.735,92
	18/12/2014

	11.516,90
	18/12/2014

	6. 468,25
	18/12/2014

XX - Ausência de comprovações por notas fiscais:
	VALOR ORIGINAL (R$) 
	DATA DA OCORRÊNCIA

	264.459,68
	18/12/2014

	17.590,16
	19/12/2014

	26.129,78
	22/12/2014

XXI - Ausência de prestação de contas referente ao mês de janeiro/2015 e devolução do saldo final da conta corrente:
	VALOR ORIGINAL (R$) 
	DATA DA OCORRÊNCIA

	1.194,31
	29/12/2014

	204.854,63
	30/12/2014

	1.000.012,00
	16/01/2015

	1.475.656,58
	23/01/2015

	475.900.80
	23/01/2015

b) aplicar, individualmente, ao Sr. Carlos Alberto do Espírito Santo (CPF XXX.818.635-XX) e ao Instituto de Saúde e Gestão Hospitalar - ISGH (CNPJ 11.147.286/0001-59) a multa prevista no art. 57 da Lei 8.443/1992 c/c o art. 267 do Regimento Interno, com a fixação do prazo de quinze dias, a contar da notificação, para comprovar, perante o TCU (art. 214, inciso III, alínea 'a', do Regimento Interno) , o recolhimento da dívida aos cofres do Tesouro Nacional, atualizada monetariamente desde a data do acórdão até a do efetivo recolhimento, se for paga após o vencimento, na forma da legislação em vigor;
c) 	tendo em vista a gravidade das infrações cometidas, aplicar ao Sr. Carlos Alberto do Espírito Santo (CPF XXX.818.635-XX) a penalidade de inabilitação para o exercício de cargo em comissão ou função de confiança no âmbito da Adm. Pública, conforme prevê o art. 60 da Lei 8.443/1992;
d) autorizar, desde logo, nos termos do art. 28, inciso II, da Lei n. 8.443/1992, a cobrança judicial das dívidas, caso não atendidas as notificações;
e) autorizar, desde logo, com fundamento no art. 26 da Lei 8.443/1992 c/c o art. 217 do Regimento Interno do TCU, caso seja do interesse do responsável, o parcelamento da (s) dívida (s) em até 36 parcelas, incidindo, sobre cada uma, os encargos legais devidos, sem prejuízo de alertá-lo de que, caso opte por essa forma de pagamento, a falta de comprovação do recolhimento de qualquer parcela implicará o vencimento antecipado do saldo devedor, nos termos do art. 26, parágrafo único, e 59, da Lei 8.443/1992 c/c o art. 217, § 2º, do Regimento Interno do TCU;
f) enviar cópia deste Acórdão, bem como do Relatório e do Voto que o fundamentam, à Procuradoria da República no Estado da Bahia, nos termos do § 7° do art. 209 do Regimento Interno do TCU, para a adoção das medidas que entender cabíveis e comunicar-lhe que o relatório e o voto que a fundamentarem podem ser acessados por meio do endereço eletrônico www.tcu.gov.br/acordaos e que, caso haja interesse, o Tribunal pode enviar-lhe cópia desses documentos sem qualquer custo.".
2.	O Sr. Secretário da SecexTCE manifestou-se de acordo com as análises e propostas contidas a instrução (peça 48) , com as quais também concordou o representante do MP/TCU (peça 49) .
	É o Relatório.

não há.

Subprocurador-Geral Paulo Soares Bugarin.

TOMADA DE CONTAS ESPECIAL. INDÍCIOS DE IRREGULARIDADES NA APLICAÇÃO DOS RECURSOS REPASSADOS AO ABRIGO DO CONVÊNIO 02/2013 CELEBRADO ENTRE A FUNDAÇÃO UNIVERSIDADE FEDERAL DO VALE DO SÃO FRANCISCO - UNIVASF (ÓRGÃO CONCEDENTE) E O INSTITUTO DE SAÚDE E GESTÃO HOSPITALAR - ISGH (ÓRGÃO CONVENENTE), COM EXECUÇÃO NOS EXERCÍCIOS DE 2013 A 2015. AUSÊNCIA DE COMPROVAÇÃO DA INTEGRAL APLICAÇÃO DOS RECURSOS REPASSADOS NAS FINALIDADES PREVISTAS. CITAÇÃO DOS RESPONSÁVEIS. REVELIA. CONTAS IRREGULARES. IMPUTAÇÃO DE DÉBITO E MULTA AOS RESPONSÁVEIS. INABILITAÇÃO DO RESPONSÁVEL PARA O EXERCÍCIO DE CARGOS PÚBLICOS.

TOMADA DE CONTAS ESPECIAL (TCE)

Secretaria de Controle Externo de Tomada de Contas Especial (SecexTCE).

Tratam os autos de Tomada de Contas Especial instaurada pela Fundação Universidade Federal do Vale do São Francisco - Univasf, em razão de determinação contida no Acórdão 1711/2015-TCU-Plenário, de 15/07/2015, em desfavor do Sr. Carlos Alberto do Espírito Santo, em decorrência da impugnação parcial de despesas do Convênio 02/2013, de 26/07/2013, celebrado com o Instituto de Saúde e Gestão Hospitalar - ISGH, com sede em Salvador - BA, que teve por objeto "gestão, operacionalização e execução das ações e serviços de saúde", orçados em R$ 55,94 milhões, com vigência estipulada para o período de 1/8/2013 a 31/1/2015 (§§ 1º e 2º da instrução da unidade técnica, peça 46) .
2.	Antecipo que acolho as análises e conclusões contidas na instrução da SecexTCE como razões de decidir. Uma vez que integralmente transcritas para o relatório que precede esta proposta de deliberação, abstenho-me de repetir integralmente tais análises, sem prejuízo do sumário que apresento a seguir.
3.	O referido Acórdão 1711/2015-TCU-Plenário, em seu item 9.1, determinou à Fundação Universidade do Vale do São Francisco (Univasf) que, no prazo de 90 (noventa) dias, encaminhasse a análise e suas conclusões sobre a prestação de contas final a ser realizada pelo Instituto de Saúde e Gestão Hospitalar (ISGH) relativa ao Convênio 2/2013, bem como as providências adotadas em relação aos prejuízos verificados quanto a: 
"9.1.1. pagamentos efetuados pelo ISGH às empresas "Depósito Geral de Suprimentos Hospitalares Ltda." e "Fixano Comércio de Implantes Ortopédicos Ltda." com identificação de sobrepreço, conforme apontado no Relatório 201409 da Controladoria Interna da Univasf; 
9.1.2. pagamentos das seguintes despesas administrativas, que não estavam previstas no termo do convênio ou no plano de trabalho, em desacordo com que estipula o art. 52, I e parágrafo único, da Portaria Interministerial CGU/MF/MP 507/2011: 
a) despesas relativas a hospedagem inicial de funcionários do ISGH em Petrolina, transporte, residência, abertura de filial, entre outras nos valores de R$ 20.316,11 e R$ 21.302,49, conforme constatado pela Comissão de Fiscalização da Univasf; 
b) serviços de consultoria, no valor mensal de R$ 35.150,00, à empresa Afinco Consultoria e Assessoria Ltda., conforme apurado pela Comissão de Fiscalização da Univasf; 
c) locação de imóvel residencial para uso do ISGH em Petrolina, conforme apurado pela Comissão de Fiscalização da Univasf; 
d) serviços de advocacia, no valor de R$ 21.000,00 mensais, à associação de advogados Tourinho e Godinho Advogados Associados, também sem a comprovação de que essa associação tenha prestado os serviços; 
e) pagamento de salários aos conselheiros de administração do convenente ISGH, Roberto Cal Almeida e Manuel Cal Perez Júnior, para ocuparem os cargos de Superintendente Regional e de Diretor Administrativo Financeiro do HU, também sem a comprovação da atuação dessas pessoas nos referidos cargos; 
9.2. dar ciência à Univasf das seguintes impropriedades, verificadas no âmbito do Convênio 2/2013: 
9.2.1. de acompanhamento e fiscalização do cumprimento das metas previstas no plano de trabalho do convênio, em infringência ao disposto no art. 68, IV da Portaria Interministerial 507/2011;
9.2.2. ausência do registro dos atos do convênio no Siconv, em afronta ao disposto no art. 37 da Constituição Federal de 1988, no art. 13 do Decreto 6.170/2007 e no art. 47 da Portaria Interministerial CGU/MF/MP 507/2011, restringindo a publicidade de atos públicos".
4.	Após analisada a prestação de contas do convênio, momento em que foram descortinadas outras irregularidades além das já observadas, e ante a ausência de esclarecimentos do convenente após ser notificado para se manifestar em relação às falhas observadas, o órgão concedente instaurou a presente TCE para apuração de danos aos cofres do órgão convenente, no montante de aproximadamente R$ 6,65 milhões, assim distribuídos (subitens do § 4º da instrução) : 
	 a) pagamentos a título de gratificação para os diretores do hospital no montante de R$ 258.677,46 (posteriormente corrigido pela unidade técnica para R$ 249.541,94) ; 
	b)  despesas operacionais não justificadas e não autorizadas, em desatendimento ao Artigo 52, parágrafo único, da Portaria Inter Ministerial 507/2011, no valor de R$ 41.618,60;  
c) despesas com a empresa Afinco Consultoria e Assessoria Ltda., sem lastro no Convênio (peça 1, p. 161/162) , no período entre agosto de 2013 a dezembro de 2014, totalizando o valor de R$ 589.730,77 (posteriormente corrigido pela unidade técnica para R$ 562.400,00) ;
d) despesas com troca de portas dos elevadores, não devidamente realizadas, no valor total de R$ 40.500,00, conforme notas fiscais 0370 e 0376, emitidas pela empresa Eletron Elevadores Verticais Ltda. (os equipamentos encontram-se guardados no HU-Univasf) ;
e) despesa no valor de R$ 126.352,10 com a empresa Fixano, conforme nota fiscal 3612, de 11/09/2013, sem a efetiva aplicação dos insumos e sem especificação dos pacientes que receberam as Órteses, Próteses e Materiais Especiais (OPME) ; 
f) despesa no valor de R$ 52.210,00 com a empresa Fixano, conforme nota fiscal 4041, que teve o pagamento realizado em duplicidade, nos dias 25/10/2013 e novamente em 27/11/2013;
g) aquisição de insumos sem a observância da tabela de preços do SUS, com ausência de justificativa técnica que corroborasse o procedimento, sem a efetiva autorização prévia da Direção do Hospital para a aquisição e a aplicação dos insumos, no valor de R$ 1.498.700,88, com a empresa Fixano, conforme notas fiscais relacionadas (valor posteriormente corrigido pela unidade técnica para R$ 1.314.454,20) ;
h) despesas com locação de imóvel com o objetivo de atender à presidência do ISGH nos meses de novembro de 2013 até outubro de 2014, totalizando o valor de R$ 30.000,00 (posteriormente corrigido pela unidade técnica para R$ 39.000,00) ; 
i) despesas com viagens da presidência do ISGH que não foram realizadas dentro da normativa do artigo 52, parágrafo único, da Portaria Interministerial 507/2011, no montante de R$ 47.170,68; 
j) despesas com energia elétrica e água para o imóvel locado, totalizando o valor de R$ 2.009,76, em desacordo com a normativa do Artigo 52, parágrafo único, da Portaria Interministerial 507/2011;
k) ausência de justificativa, por meio de contrato ou documentos específicos, para a locação, no montante de R$ 140.000,00 (posteriormente corrigido pela unidade técnica para o total de R$ 392.000,00) , correspondente a 14 meses;
l) ausência de comprovação, por meio de documentos específicos, contrato ou notas fiscais, da efetiva aquisição ou prestação de serviços que justifiquem uma despesa no valor de R$ 16.400,00;  
m) ausência de comprovação da necessidade de manutenção de contrato estabelecido com a empresa Tourinho e Godinho Advogados, nos meses de maio, julho, agosto, setembro, outubro, novembro e dezembro, todos de 2014, no valor total de R$ 147.000,00 (posteriormente corrigido pela unidade técnica o valor total de R$ 336.000,00, correspondente a 16 meses) ; 
n) aquisições realizadas junto à empresa Depósito Hospitalar, com valores superiores a outros contratados pelo próprio ISGH junto ao referido fornecedor, no período de junho a agosto de 2014, totalizando R$ 264.853,50;
o) ausência de justificativa de saques efetuados na conta do convênio, no valor de R$ 1.000,00, referente ao suprimento de fundo n° 02, em 07/07/2014, conforme operação 214677;
p) ausência de comprovação da origem das despesas nos valores de R$ 6.023,92 - operação 115137 e R$ 9.242,26 - operação 115213, totalizando R$ 15.266,18, e de sua relação com o convênio; 
q) despesas com locação de imóvel, na cidade de Petrolina, no valor de R$ 4.200,00, com o objetivo de atender a presidência do ISGH, sem enquadramento na normativa do artigo 52, parágrafo único, da Portaria Interministerial 507/2011; 
r) pagamento de rescisão trabalhista, a maior, à Sra. Maria José Roberto Nunes no montante de R$ 13.216,18; 
s) pagamento efetuado no dia 18/12/2014, no montante de R$ 100.003,60, referente as notas fiscais 4434, 4435, 4436 e 4437, emitidas apenas em 26/01/2015, pela empresa ONIX WORTHOPAEDIC Ind. e Comércio;
t) ausência das notas fiscais referentes a pagamentos no montante de R$ 308.179,62; e
u) ausência de prestação de contas referente ao mês de janeiro/2015 e de devolução do saldo final da conta corrente, no montante de R$ 2.729.308,32.
	
5.	Já neste Tribunal, a unidade técnica procedeu à citação dos responsáveis, pela ausência de comprovação da boa, regular e integral aplicação dos recursos referentes ao convênio Univasf/ME 002/2013, com impugnação parcial de despesas (§§ 8º a 14 da instrução) .
6.	Apesar de regularmente citados, os responsáveis não se manifestaram nos autos (§§ 15 a 18 da instrução) .
7.	Uma vez que os recursos foram utilizados integralmente na gestão do Sr. Carlos Alberto do Espírito Santo à frente da ISGH; que não foram apresentados documentos aptos a comprovar a integral aplicação dos recursos, quer seja na fase interna da TCE, quer seja perante esta Corte de Contas;  que os responsáveis permaneceram revéis, não apresentando qualquer justificativa para as falhas e para os desvios de recursos, no montante aproximado de R$ 6,65 milhões, observados; e, ainda, que a conduta do responsável e os elementos contidos nos autos não permitem concluir tenha ele agido em boa fé; concordo com a proposta apresentada pela unidade técnica (§ 25 da instrução) , com a qual também concordou o representante do MP/TCU em seu parecer (peça 49) , no sentido do julgamento da presente TCE pela irregularidade, com imputação de débito equivalente aos valores apontados pela unidade técnica (subitens I a XXI do item "b" do § 25 da instrução) , corrigidos na forma da lei e acrescidos dos encargos legais; com a aplicação da multa prevista no art. 57 da Lei nº 8.443/92, e, ainda, frente à gravidade das irregularidades, consideradas em seu conjunto, e o montante do dano observado, com a aplicação da sanção de inabilitação para o exercício de cargos públicos prevista no art. 60 da mesma Lei. 
	Assim, em consonância com as propostas uniformes apresentadas pela unidade técnica, acolhidas pelo MP/TCU, manifesto-me por que o Tribunal adote o Acórdão que ora submeto à deliberação deste Colegiado.
TCU, Sala das Sessões Ministro Luciano Brandão Alves de Souza, em 28 de abril de 2021.
AUGUSTO SHERMAN CAVALCANTI 
Relator